【裁判字號】    95,裁,2465
【裁判日期】    951109
【裁判案由】    聲請停止執行
【裁判全文】
最  高  行  政  法  院  裁  定
                                     95年度裁字第02465號
抗  告  人  乙○○
                          送達.
上列抗告人與相對人財政部臺灣省南區國稅局間聲請停止執行事
件，對於中華民國95年9月14日高雄高等行政法院95年度停字第
29號裁定提起抗告，本院裁定如下︰
    主  文
抗告駁回。
抗告訴訟費用由抗告人負擔。
    理  由
一、抗告人於原審聲請意旨略以：昱成建設公司董事長吳瓊興，
    係昱成建設公司、吉泰投資公司、新泰投資公司、聯新投資
    公司、慶聯投資公司、信助投資公司等公司之實際負責人，
    抗告人僅係被吳瓊興利用當人頭、偽造、虛報稅款等事宜之
    人，此由吳瓊興已被臺灣高雄地方法院檢察署於民國（下同
    ）95年5月及95年7月通緝在案等情，足見吳瓊興係虛設行號
    、利用不知情的人頭多人逃漏稅捐甚為明顯。又抗告人並非
    信助投資公司之股東，亦可從該公司之設立文件追查，即可
    得知抗告人有無在其公司登記時簽證，或參與股東會議時出
    席簽名，有無領到營利、利息及租賃所得等等。從而，依法
    聲請裁定相對人補徵抗告人88年度綜合所得稅及科處罰鍰之
    處分，在該事件裁判確定前，停止執行云云。
二、原裁定以：查相對人之上開行政處分，乃命抗告人為金錢給
    付之處分，是項行政處分之執行，乃屬公法上金錢給付義務
    之執行，其執行方法，自得選擇「金錢」作為執行之標的物
    ；且該處分縱不停止執行，而日後該處分遭行政法院予以撤
    銷確定，則依一般社會通念，相對人要非無法以同等之金錢
    填補抗告人之損害，殊不會發生難以回復損害之情形，本件
    且無任何急迫情事，核與行政訴訟法第116條第2項停止執行
    之要件不符，抗告人聲請停止原處分之執行，自不應准許，
    因而駁回抗告人之聲請。
三、抗告意旨略謂：原裁定雖謂系爭處分縱不停止執行，而日後
    行政法院撤銷確定，可再予同等金錢填補損害云云。惟如此
    做法，徒增加政府與人民間之困擾，又浪費社會資源，實非
    便民利國之政策。況信助公司之實際負責人吳瓊興已潛逃國
    外，未知何日可緝捕結案，則如何填補抗告人之損害等語。
四、按「行政訴訟繫屬中，行政法院認為原處分或決定之執行，
    將發生難於回復之損害，且有急迫情事者，得依職權或依聲
    請裁定停止執行」為行政訴訟法第116條第2項前段所明定。
    依上開規定，停止執行，以原處分或決定之執行，將發生難
    以回復之損害，且有急迫情事為要件。而所謂難以回復之損
    害，係指其損害不能回復原狀，或不能以金錢賠償，或在社
    會一般通念上，如為執行可認達到回復困難之程度而言。查
    相對人以抗告人88年度綜合所得稅結算申報，漏報營利、利
    息及租賃等所得合計新臺幣（下同）5,121,113元，違反行
    為時所得稅法第71條第1項規定，核定漏稅額1,704,707元，
    相對人除補徵漏稅額外，並依同法第110條第1項規定，按所
    漏稅額分別就11,267元處0.2倍及1,312,011元處0.5倍罰鍰
    合計658,200元（計至百元止）。抗告人受執行者既為如上
    補稅及罰鍰之金錢給付義務，縱予執行，尚難謂將發生難於
    回復之損害，原審以前揭理由，裁定駁回抗告人停止執行之
    聲請，並無不合，其抗告難認有理由，應予駁回。
五、依行政訴訟法第104條、民事訴訟法第95條、第78條，裁定
    如主文。
中    華    民    國    95    年    11    月    9     日
                  第二庭審判長法  官  廖  政  雄
                              法  官  鍾  耀  光
                              法  官  姜  仁  脩
                              法  官  王  德  麟
                              法  官  黃  清  光
以  上  正  本  證  明  與  原  本  無  異
中    華    民    國    95    年    11    月    9     日
                              書記官  王  史  民


司法院資訊處製作；財團法人民間司法改革基金會備份。
